臺灣臺南地方法院家事判決　　　　　　　　96年度親字第37號
原　　　告　甲○○
法定代理人　丙○○
被　　　告　乙○○
前當事人間請求確認親子關係不存在事件，經本院於民國96年5
月14日言詞辯論終結，判決如下：
　　主　    文
確認原告甲○○與被告乙○○間之親子關係不存在。
訴訟費用新台幣參仟元由被告負擔。
　　事實及理由
一、原告主張：原告甲○○ （男，民國○○年○月○○日生，身分證
    統一編號：Ｚ000000000號）之母丙○○（女，民國○○年○○月
    ○○日生，身分證統一編號：Ｚ000000000號）與被告乙○○（
    男，民國○○年○月○○日生 ，身分證統一編號：Ｚ000000000號
    ）於民國85年5月9日結婚，嗣原告之母丙○○ 於92年8月25
    日生下原告，惟原告實乃係其母親丙○○自訴外人魏仲郁受
    胎所生， 被告於95年9月11日知悉此事後，即至成大醫學院
    婦產部優生保健科作血緣鑑定，該鑑定報告以原告與被告之
    親子關係概然率為0， 被告乃對原告之母親丙○○及訴外人
    魏仲郁提起妨害家庭告訴， 並經本院以96年度簡字第860號
    判決「魏仲郁連續有配偶而與人通姦，處有期徒刑月，如
    易科罰金，以銀元佰元折算壹日」確定，而原告之母丙○○與被告亦已於96年4月3日協議離婚，爰請求確認原告甲○○與被告乙○○之親子關係不存在。
二、被告陳述：對於原告之主張無意見。
三、得心證之理由：
（一）從子女出生日回溯第181日起至第302日止為受胎期間；又
      妻之受胎在婚姻關係存續中者，推定其所生之子女為婚生
      子女，民法第1062條第1項、第1063條第1項分別定有明文
      。本件原告主張，原告之母親丙○○與被告乙○○於85年
      5月9日結婚，96年4月3日離婚， 並於92年8月25日產下原
      告甲○○，而自原告甲○○出生之日回溯第181日 （即92
      年2月25日）起至第302日（即91年10月28日）止均在原告
      之母親丙○○與被告乙○○自85年5月9日至96年4月3日止
      之婚姻關係存續期間，業經本院使用全戶戶籍資料查詢無
      誤，有全戶戶籍資料查詢結果4紙為證。 按之前揭有關受
      胎期間之規定，原告甲○○自受推定為被告乙○○之婚生
      子女，惟此推定既屬法律上之一種擬制，非不得以反證推
      翻。
（二）次查，台南縣警察新化分局DNA型別鑑定 訴外人魏仲郁與
      原告之血緣鑑驗結論為「本案由STR型別檢測結果，不排
      除魏仲郁為丙○○親生子甲○○之親生父之可能，其親子
      關係機率預估為99.9999％」，有台南縣警察局新化分局
      中華民國95年12月14日南縣警鑑字第0952201508號函鑑驗
      書在卷可稽；復經經國立成功大學醫學院附設醫院鑑定結
      論為「本系統所檢驗之DNA點位可排除乙○○ （男，民國
      ○○年○月○○日生，身分證字號：Ｚ00000000000） 與甲○○
      （男，民國○○年○月○○日生， 身分證字號：Ｚ000000000號
      ）之血緣關係， 其親子關係指數（CPI）為0.000000，親
      子關係概率（probability of paternity；PP）值為0.00
      0000％。」，亦有成大醫院婦產部優生保健科檢送之血緣
      鑑定報告在卷可稽，足證原告並非其母丙○○自被告乙○○受胎所生，則原告主張與被告乙○○確實無親子關係，
      堪信為真實。從而，原告請求確認與被告乙○○間之親子
      關係不存在，為有理由，應予准許。
四、結論：原告之訴，為有理由，依民事訴訟法第78條，判決如
    主文。
中　　華　　民　　國　　96　　年　　5 　　月　　28　　日
                      家事法庭    法　官　王 獻 楠
以上正本係照原本作成。
如對本判決上訴，須於收受判決正本送達後20日內向本院提出上
訴狀，並繳納上訴費及附具繕本。
中　　華　　民　　國　　96　　年　　5 　　月　　28　　日
                                  書記官　黃 心 怡
